372Edepot - Archives communales déposées de Montureux-lès-Baulay
Archives Départementales de la Haute-Saône
Série Edepot
ARCHIVES COMMUNALES DEPOSEES. ARCHIVES DES INTERCOMMUNALITES.
372Edepot - Archives communales déposées de Montureux-lès-Baulay
1702-1932
372Edepot1-35
Archives Départementales de la Haute-Saône 14B rue Miroudot St Ferjeux 70000 VESOUL
COMMUNE DE MONTUREUX-LES-BAULAY
Anciennement Montureux-lès-Baulay dépendait de la paroisse de Magny-lès-Jussey. (1) Voir 372 E dépôt 12/D 2, réquisitions (an II-1806). Sources complémentaires aux Archives Départementales de la Haute-Saône: B 4221, élections des députés et plaintes et doléances des habitants (1789). B 4897, requête du seigneur de Montureux-lès-Baulay tendant à ce qu'il soit gardé et maintenu dans la jouissance et possession de la seigneurie mainmortable qui lui appartient à Montureux, contre les religieux de l'abbaye de Cherlieu (1769). B 5344, amodiation d'un moulin appelé le moulinet (1670-1680). B 5581, procès contre les religieux de Cherlieu, au sujet de la possession de la seigneurie mainmortable de Montureux (1771). B 6061, requête du seigneur tendant à ce que les habitants soient condamnés à payer la dîme sur le pied accoutumé (1709-1711). B 7006, déclarations de propriétés faites en exécution de l'édit du Roi de 1749, dans la commune de Montureux-lès-Baulay (1750-1751). B 8574 à 8577, justice seigneuriale de Montureux (1726-1742). C 198, affaires communales: logement du vicaire desservant, curage des ruisseaux, baux des communaux (1782-1789). C 460, rôles et répartements des impositions (1729-1790). H 310 à 315, archives de l'abbaye de Cherlieu concernant Montureux-lès-Baulay (1612-1788). H 637, archives de l'abbaye de Luxeuil concernant Montureux (1586-1733). 1 J 547, concerne le moulin de Bossey (1787-1867). 3 O 386, travaux communaux (depuis 1836). 320 E dépôt 2/GG 2 et 3/GG 3, registres paroissiaux de Magny-lès-Jussey (1652-1753).
Modalités d'entrée
Dépôt du 12/01/2005
Dernier ajout le 12/01/2005
Archives publiques
Sommaire
ARCHIVES ANCIENNES
COMPTABILITE (1786-1789)
372 Edepot 1
CULTE (1702-1828)
372 Edepot 2-7, 372 Edepot 9-10
ARCHIVES MODERNES
ADMINISTRATION GENERALE DE LA COMMUNE (1789-1932)
372 Edepot 11-16
ETAT-CIVIL (...-...)
372 Edepot 17
AGRICULTURE (1841-1869)
372 Edepot 18
CONTRIBUTIONS-ADMINISTRATIONS FINANCIERES (1818-1914)
372 Edepot 19-24
AFFAIRES MILITAIRES (1814-1926)
372 Edepot 25-27
POLICE-HYGIENE PUBLIQUE ET SALUBRITE (1854-1914)
372 Edepot 28
ELECTIONS (1837-1861)
372 Edepot 29
FINANCES DE LA COMMUNE (1791-1863)
372 Edepot 30
EDIFICES PUBLICS (1763-1913)
372 Edepot 31
BOIS COMMUNAUX-DROITS DIVERS (...-...)
372 Edepot 32
VOIRIE-MOYENS DE TRANSPORT-REGIME DES EAUX (1814-1912)
372 Edepot 33-34
CULTE (1812-1906)
372 Edepot 35
- ARCHIVES ANCIENNES
  - COMPTABILITE
    - Comptes d'échevins (1786, 1789)., 372 Edepot 1; CC1
      Communicabilité
      Communicable
      COMPTE DE GESTION
      Thesaurus administratif:
      FINANCES COMMUNALES
      Noms géographiques:
      MONTUREUX-LES-BAULAY
  - CULTE
    - Copie des registres paroissiaux de Montureux-lès-Baulay et du moulin de Bossey: baptêmes, mariages, sépultures (novembre 1702-1751)., 372 Edepot 2; GG1
      Support de substitution
      Cote 1MiEC12
      Non communicable physiquement
      Raison: document microfilmé
      REGISTRE PAROISSIAL
      Thesaurus historique:
      registre paroissial
      BOSSEY (Moulin de); MONTUREUX-LES-BAULAY
    - Registre paroissial de Montureux-lès-Baulay: baptêmes, mariages, sépultures, avec table alphabétique dressée postérieurement (1723-août 1733)., 1723-1733; 372 Edepot 3; GG2
    - Registre paroissial de Montureux-lès-Baulay: baptêmes, mariages et sépultures, avec table alphabétique (septembre 1733-1742)., 372 Edepot 4; GG3
      Cote 1MiEC12-5Mi1R40
    - Registre paroissial de Montureux-lès-Baulay: baptêmes, mariages et sépultures, avec table alphabétique (1743-janvier 1750)., 1743-1750; 372 Edepot 5; GG4
      Cote 5Mi1R40
    - Copie des registres paroissiaux: baptêmes, mariages, sépultures (1750-1753, 1755, 1787-1788). Copie des registres d'état-civil (an IV-an V, an VIII-an X, 1814, 1828)., 1750-1828; 372 Edepot 6; GG5
      REGISTRE PAROISSIAL; ETAT CIVIL
      ETAT CIVIL
    - Registre paroissial: baptêmes, mariages, sépultures (1754, 1756-janvier 1763)., 1754-1763; 372 Edepot 7; GG6
    - Registre paroissial: baptêmes, mariages, sépultures., 1773-1782; 372 Edepot 9; GG8
    - Registre paroissial de Montureux-lès-Baulay: baptêmes, mariages, sépultures (1783-1786, 1789-janvier 1792)., 1783-1792; 372 Edepot 10; GG10
- ARCHIVES MODERNES
  - ADMINISTRATION GENERALE DE LA COMMUNE
    - Registre composite: lettres-patentes (1789-1790), rapports des gardes, délibérations du conseil municipal et actes divers (1790-an VI, an XI-1820, 1833-1840)., 1789-1840; 372 Edepot 11; D1
      REGISTRE; RAPPORT; DELIBERATION
      CONSEIL MUNICIPAL
    - Registre composite: marchés (1791-1831), délibérations du conseil municipal (1791-1833), réquisitions militaires (an II-1806)., 372 Edepot 12; D2
      REGISTRE; DELIBERATION
    - Registre des délibérations du conseil municipal., 1840-1870; 372 Edepot 13; D3
    - Registre des délibérations du conseil municipal., 1870-1899; 372 Edepot 14; D4
    - Registre des délibérations du conseil municipal., 1899-1932; 372 Edepot 15; D5
    - Répertoire des actes soumis à l'enregistrement (1812-1821, 1825-1836, 1843-1871, 1883-1886, 1888-1890)., 1812-1890; 372 Edepot 16; D6
      REPERTOIRE
  - ETAT-CIVIL
    - Cahiers d'actes de naissances (an IX), de mariages (an II), de décès (an II-an III, an IX). Divorce: extrait de jugement (1905)., An II-1905; 372 Edepot 17; E1
      CAHIER; ETAT CIVIL
  - AGRICULTURE
    - Statistiques agricoles annuelles., 1841-1869; 372 Edepot 18; F1
      STATISTIQUE
      AGRICULTURE; PRODUCTION AGRICOLE
  - CONTRIBUTIONS-ADMINISTRATIONS FINANCIERES
    - Atlas cadastral de Montureux-lès-Baulay., 1834; 372 Edepot 19; G1
      ATLAS CADASTRAL
      FISCALITE IMMOBILIERE
    - Livre des mutations., 1818-1835; 372 Edepot 20; G2
      LIVRE FONCIER
    - Matrice cadastrale des propriétés non bâties avec indication des mutations., 1874-1914; 372 Edepot 21; G3
      MATRICE CADASTRALE
    - Etat de section (1834). Matrice générale (1845-1848)., 1834-1848; 372 Edepot 22; G4
      ETAT DE SECTION; MATRICE D'IMPOSITION
      FISCALITE DES PERSONNES; FISCALITE IMMOBILIERE; FISCALITE PROFESSIONNELLE
    - Matrices générales (1854-1857, 1862-1865, 1878-1889, 1904-1907)., 1854-1907; 372 Edepot 23; G5
      MATRICE D'IMPOSITION
    - Téléphone. Etablissement d'un réseau: correspondance., 1854-1907; 372 Edepot 24; G6
      CORRESPONDANCE
      TELEPHONE
  - AFFAIRES MILITAIRES
    - Garde-nationale. Contrôles matricule et général (1832), liste nominative (1817). Relevés nominatifs (1832-1846, 1866-1871). Procès-verbaux d'élection des officiers et sous-officiers (1831-1846). Organisation du conseil de discipline (1830)., 1817-1871; 372 Edepot 25; H1
      LISTE NOMINATIVE; PROCES-VERBAL D'ELECTION
      garde nationale
    - Sapeurs-pompiers. Règlement (1878). Réorganisation (1884, 1906). Engagement, démission, contrôle nominatif (1895-1920). Elections au conseil supérieur (1907-1926). Listes électorales (1907, 1912, 1920). Acquisition de matériel et habillement (1862-1912). Union départementale des officiers et sous-officiers: statuts (1896), résumé du procès-verbal des assemblées générales (1901, 1905, 1913)., 1862-1926; 372 Edepot 26; H2
      LISTE ELECTORALE; PROCES-VERBAL; STATUT D'ASSOCIATION
      ELECTION PROFESSIONNELLE; SAPEUR POMPIER
    - Armée territoriale. Tableau de recensement (1855-1865). Armée du Rhin (1). Invasion de 1815. Réquisitions (1814). Guerre de 1870. Réquisitions allemandes, répartition du subside (1870-1872). Guerre de 1914-1918. Réquisitions (1917)., 1814-1917; 372 Edepot 27; H3
      RECENSEMENT MILITAIRE
      CONSCRIPTION; GUERRE
  - POLICE-HYGIENE PUBLIQUE ET SALUBRITE
    - Police locale. Règlement (1854). Ramonage des cheminées (1887, 1896). Sinistres: déclarations des pertes (1893). Hygiène publique et salubrité. Etablissement d'une féculerie: arrêté préfectoral (1875). Création d'un parc à porcs, acquisition de terrains (1913-1914)., 1854-1914; 372 Edepot 28; I1
      REGLEMENT; ARRETE PREFECTORAL
      INSTALLATION CLASSEE; POLICE; SINISTRE
  - ELECTIONS
    - Elections au conseil général (1853-1855), au conseil d'arrondissement (1861): procès-verbaux. Nomination de maire et adjoint (1837)., 1837-1861; 372 Edepot 29; K1
      PROCES-VERBAL D'ELECTION
      ELECTION CANTONALE; ELECTION MUNICIPALE
  - FINANCES DE LA COMMUNE
    - Comptes de gestion (1791-an XIII, 1808-1823, 1832, 1836-1838, 1847-1863). Comptes administratifs (1792-1806)., 1791-1863; 372 Edepot 30; L1
      COMPTE DE GESTION; COMPTE ADMINISTRATIF
  - EDIFICES PUBLICS
    - Four banal, cession à la commune (an III). Ecole, acquisition d'un terrain pour construire une maison d'école (1835); construction d'une école enfantine et agrandissement des locaux scolaires (1902-1905). Maison commune, réparations: devis (1863-1886); élargissement de la cour (1912). Fontaine, construction, réparations aux conduites d'eau, construction de bassins (1820-1913, 3 plans). Réparations aux fontaines et à l'église (1889). Lavoir, projet d'établissement sur la Saône (1894). Remise des pompes, construction (1870-1871, 1 plan). Cimetière, reconstruction des murs et réparations (1810-1836); différend avec le propriétaire du château (1 plan de 1763, 1810). Eglise, reconstruction (1838-1839); construction d'une sacristie (1865-1866)., 1763-1913; 372 Edepot 31; M1
      PLAN
      CIMETIERE; ECOLE; EDIFICE CULTUEL; HOTEL DE VILLE
  - BOIS COMMUNAUX-DROITS DIVERS
    - Procès-verbaux de récolement de la coupe ordinaire (1816-1822, 1 plan), vente de produits forestiers (1821-1827). Droits divers. Location du four communal (an II-1826)., An II-1827; 372 Edepot 32; N1
      BAUX RURAUX; BOIS
  - VOIRIE-MOYENS DE TRANSPORT-REGIME DES EAUX
    - Plan de la traverse de Montureux-lès-Baulay (1814). Ponts et pontceaux, construction (1826-1848, 1912, 1 plan). Chemins vicinaux, demande de classement, construction, élargissement, construction d'aqueduc (1 plan, 1849-1896). Chemins de défruitement, établissement, prolongement (1888-1896). Chemin vicinal n° 3, allant à Buffignécourt, établissement, réparation, projet de construction d'un pontceau (1 plan, 1852-1864, 1908, 1912). Chemin de moyenne vicinalité n° 10, d'Amance à Cendrecourt, ouverture (1853-1886, 1 plan). Chemin vicinal n° 5, allant à Jussey, élargissement (1864), construction d'un aqueduc et caniveau pavé (1887-1894, 2 plans). Chemin de grande communication n° 20, de Port-sur-Saône à Jussey, établissement (1886-1888). Chemin vicinal n° 2, allant à Venisey, élargissement (1909). Ressources (1885). Prestations (1889)., 1814-1912; 372 Edepot 33; O1
      CHEMIN RURAL; VOIE COMMUNALE
    - Chemin de fer, ligne de Paris à Mulhouse, construction (1855-1860); établissement de passage à niveau pour piétons (1909, 2 plans). Canal de l'Est, construction (1875, 1881, 1 plan). Rivière la Saône, canalisation (1875), adjudication des produits des francs-bords (1892-1900). Moulin de Bossey, différend avec le propriétaire concernant les aisances et dépendances du moulin (an XII-1813), réparations (1830), règlement d'eau (1837), mise en chômage (1850). Curage des ruisseaux et fossés (1839-1866, 3 plans)., An XII-1909; 372 Edepot 34; O2
      COURS D'EAU; VOIE FERREE D'INTERET NATIONAL; VOIE NAVIGABLE
      BOSSEY (Moulin de); MONTUREUX-LES-BAULAY; SAÔNE (LA)
  - CULTE
    - Création de l'église de Montureux en chapelle (1812). Correspondance avec l'archevêché (1894). Fabrique, extraits des délibérations (1886-1896), budgets (1895-1906), compte de gestion (1896)., 1812-1906; 372 Edepot 35; P1
      CORRESPONDANCE; DELIBERATION; BUDGET; COMPTE DE GESTION
      VIE RELIGIEUSE